【裁判字號】    95,上訴,298
【裁判日期】    950420
【裁判案由】    違反槍砲彈藥刀械管制條例
【裁判全文】
臺灣高等法院臺中分院刑事判決         95年度上訴字第298號
上  訴  人  台灣台中地方法院檢察署檢察官
上  訴  人
即  被  告  乙○○
選任辯護人  林軍男律師
上列上訴人因被告違反槍砲彈藥刀械管制條例案件，不服臺灣臺
中地方法院94年度訴字第3429號中華民國94年12月13日第一審判
決（起訴案號：臺灣臺中地方法院檢察署94年度偵字第16551號)
，提起上訴，本院判決如下：
    主  文
上訴駁回。
    犯罪事實
一、乙○○為供己娛樂射擊小鳥之用，於民國94年 3月中旬某日
    ，向台中市○○路跳蚤市場擺攤之不詳姓名業者，以新台幣
    1萬2千元之代價，購買具殺傷力之以液態氣體式小型二氧化
    碳鋼瓶內之高壓氣體為發射動力之空氣長槍1支(附送數十粒
    之鋼珠1小包、槍枝管制編號0000000000號)，而未經許可予
    以持有，放置在台中縣神岡鄉○○路58號其任職之便利商店
    樓上，其間並曾持該空氣長槍，至台中縣神岡鄉大甲溪及同
    鄉○○路60號住處附近射擊小鳥約5、6次，嗣於94年6月8日
    上午搬家時，向其朋友杜俊昌借得未懸掛車牌之2K－5081號
    自小客車使用後，將該空氣長槍放置在上開自小客車之後行
    李廂內，當天晚上還車時迄未取回。嗣不知情之杜俊昌於94
    年6月17日晚上7時50分許，駕駛上開自小客車懸掛其拾獲之
    MR－6732號車牌外出，途經台中縣大雅鄉○○○路、雅環路
    口時，為警欄檢查獲，並扣得上開空氣長槍1支。
二、案經台灣台中地方法院檢察署檢察官自動檢舉偵查起訴。
    理    由
一、訊據被告乙○○固坦承持有上開空氣長槍之事實不諱，然辯
    稱：伊不知這是違法的，出賣槍枝的人告訴伊市面上都有在
    賣此類型之槍枝，只要不是裝填火藥的都不違法云云。惟查
    ，被告坦承持有上開空氣長槍之犯罪事實，核與證人杜俊昌
    於警詢時證述之情節相符（被告及其選任辯護人於本案辯論
    終結前，並未爭執杜俊昌之警詢筆錄無證據能力，依刑事訴
    訟法第159條之5第2項之規定，該警詢筆錄得作為證據)，並
    有上開空氣長槍1支（槍枝管制編號0000000000號)扣案可證
    。而該空氣長槍經送內政部警政署刑事警察局鑑定結果，認
    係以液態氣體式小型二氧化碳鋼瓶內之高壓氣體為發射動力
    之空氣長槍，經裝填直徑約6mm、重量約0﹒88g之鋼珠實際
    試射，測得其速度分別為186公尺／秒、183公尺／秒、183
    公尺／秒，換算其單位面積動能分別為53﹒83焦耳／平方公
    分、52﹒13焦耳／平方公分、52﹒13焦耳／平方公分（鑑定
    書誤載為焦耳／平方公尺，計算公式詳如附表），而依日本
    科學警察研究所之研究報告，彈丸面積動能達20焦耳／平方
    公分，則足以穿入人體皮肉層；而內政部警政署刑事警察局
    對活豬作射擊測試結果，彈丸面積動能達24焦耳／平方公分
    ，則足以穿入豬隻皮肉層，亦有該局94年 8月15日刑鑑字第
    0940098581號槍彈鑑定書在卷足憑。扣案之上開空氣長槍經
    實試射結果，既高達52﹒13焦耳／平方公分，顯具殺傷力無
    疑。
二、被告雖以前詞置辯。惟查，槍砲彈藥刀械管制條例初於72年
    6 月27日公布施行時，即對於未經許可持有具殺傷力之空氣
    槍之行為，設有處罰規定，且目前槍枝氾濫，嚴重影響治安
    ，一般人對於未經許可不得持有具殺傷力之槍枝一事，亦多
    有認識，何況媒體亦一再報導查獲槍枝之新聞事件，被告為
    20餘歲之成年人，豈能委為不知？參以被告自承購得該空氣
    長槍後，曾持至台中縣神岡鄉大甲溪及同鄉○○路60號住處
    附近射擊小鳥約5、6次等語，足徵被告對於上開空氣長槍具
    有殺傷力一節，應知之甚詳，否則豈可能用之射擊停於遠方
    之小鳥，被告所辯要屬事後卸責之詞，不足採信，本件事證
    明確，被告犯行應堪認定。
三、核被告所為，係犯槍砲彈藥刀械管制條例第8條第4項之未經
    許可持有空氣槍罪。原審以被告罪證明確，適用槍砲彈藥刀
    械管制條例第8條第4項之規定予以論罪，並審酌被告除曾因
    違反電子遊戲場業管理條例案件，經判處拘役59日外，並無
    其他不良前科紀錄（見卷附台灣高等法院被告前案紀錄表）
    ，因一時好奇，為供己娛樂射擊小鳥之用，購得上開具殺傷
    力之空氣長槍，而未經許可予以持有，致罹最輕法定刑為有
    期徒刑 3年之重罪，縱科以最輕法定刑猶嫌過重，犯罪之情
    狀尚可憫恕，援引刑法第59條規定減輕其刑，並參酌被告之
    品行、犯罪動機、目的、手段、所生危害及犯罪後態度等一
    切情狀，量處有期徒刑1年8月，併科罰金新台幣 2萬元，並
    依刑法第42條第2項、罰金罰鍰提高標準條例第2條之規定諭
    知罰金易服勞役之折算標準。且認扣案之上開空氣長槍1 枝
    係違禁物，併依刑法第38條第1項第1款規定宣告沒收，認事
    用法並無不當，量刑亦屬妥適。被告猶執前詞指摘原判決不
    當，為無理由，應予駁回；至檢察官上訴意旨雖以：原審所
    舉依刑法第59條酌減其刑之理由，充其量僅可作為法定刑內
    從輕量刑之斟酌而已，不得據為酌量減輕其刑之根據為由，
    指摘原判決不當。然查，被告所持有之上開槍枝，係用以發
    射小鋼珠，其殺傷力較輕於子彈，且其持有槍枝之目的係為
    供己娛樂射擊小鳥之用，是原審審酌上開情狀，認被告犯罪
    情節情堪憫恕，尚非無據，檢察官上訴同屬無理由，應予駁
    回。又目前槍枝氾濫嚴重影響社會治安，為端正社會風氣，
    維護人民安全，導正被告守法之觀念，本件不宜宣告緩刑，
    附此敘明。
據上論結，應依刑事訴訟法第368條，判決如主文。
本案經檢察官甲○○到庭執行職務。
中    華    民    國    95    年    4    月   20      日
            刑事第十庭  審判長法  官  林  照  明
                              法  官  唐  光  義
                              法  官  蔡  名  曜
上列正本證明與原本無異。
如不服本判決應於收受送達後十日內向本院提出上訴書狀，其未
敘述上訴之理由者並得於提起上訴後十日內向本院補提理由書（
均須按他造當事人之人數附繕本）。
                              書記官  劉  恆  宏
中    華    民    國    95    年    4    月  24       日
附錄論罪科刑法條
槍砲彈藥刀械管制條例第8條第4項：
未經許可，持有、寄藏或意圖販賣而陳列第一項所列槍枝者，處
3年以上10以下有期徒刑，併科新台幣7百萬元以下罰金。
附表：                       1
                            ──        2
     單位面積動能換算公式：  2  M(公斤)V (速度-公尺)
                          ────────────
                                       2
                                    πr
                             1             2
                          ＝ 2×0.00088×186
                            ────────
                                          2
                             3.1415×(0.3cm)
                          ≒53.83焦耳/平方公尺
                                                      Ａ


司法院資訊處製作；財團法人民間司法改革基金會備份。
